STEVEN EDMUND PRATAMA

FRESH GRADUATE

Jalan Adisucipto Gang Mitra 0895615284206 stevenedmund18@gmail.com No 5a

PROFILE SUMMARY

remaja berusia 18 tahun. Memiliki sifat pantang menyerah dan selalu ingin tahu banyak hal,serta ulet dan jujur. Saya menyukai dan mendalami ilmu komputer terutama pada bagian coding dan software, saya juga mahir dalam menggunakan Microsoft word dan Excel. Serta menyukai tantangan



PROFESSIONAL SKILL

Multi Tasking Team Working Self Confidence **Problem Solving** Leadership

EDUCATION

SMA Kristen Immanuel Pontianak 2019-2022

Science Nature

Tanjungpura University

Teknik Informatika

2022-2023

EXPERIENCE

OSIS SMA KRISTEN IMMANUEL

Agustus 2020 - September 2021

Team Musik dan Acara

- Membuat dan menyiapkan event di sekolah
- Berpartisipasi menjadi pemain musik dalam ibadah atau sebagai band
- Melakukan rapat strategi untuk membahas kegiatan selanjutnya

Ketua Panitia Natal Pemuda Remaja

September 2022 - Desember 2022

GKNI ANUGERAH

- Mengambil keputusan terhadap bagaimana event Natal akan di laksanakan
- Melakukan koordinasi dengan tim konsumsi dan acara untuk memastikan kelancaran persiapan
- merangkap posisi sebagai pemain musik keyboard
- berkomunikasi dengan gembala sidang dan team lain jika memiliki kendala dalam persiapan

WORK EXPERIENCE

TB Mitra Kapuas Material Staff admin dan kasir

Januari 2022 - November 2022

- Melayani dan menawarkan produk kepada konsumen
- mencatat keluar masuk penjualan serta melayani transaksi dengan distributor dan konsumen
- menjawab panggilan telepon dari pelanggan yang ingin memesan produk
- Membuat laporan harian